【裁判字號】    92,上易,1427
【裁判日期】    921126
【裁判案由】    傷害
【裁判全文】
臺灣高等法院高雄分院刑事判決                  九十二年度上易字第一四二七號
    上  訴  人
    即  被  告  乙○○
    選任辯護人  王梵緒律師
右上訴人因傷害案件，不服臺灣屏東地方法院九十二年度易字第五五四號中華民國九
十二年八月二十九日第一審判決（聲請簡易判決處刑案號：臺灣屏東地方法院檢察署
九十一年度偵續字第五六號），提起上訴，本院判決如左：
    主  文
上訴駁回。
    事實及理由
一、本案經本院審理結果，認第一審判決認事用法及量刑均無不當，應予維持，並引
    用第一審判決書記載之事實、證據及理由。（如附件）。
二、上訴人即被告乙○○上訴仍否認有傷害甲○○之情事，辯稱：我當天有去日月小
    吃部消費，我向李淑媛點菜，她就拿鏟子打我，後來她自己不小心跌倒，剛好跌
    倒在堆放雜物的房間，我問她為何要打我，她丈夫甲○○就來了，我怕她丈夫誤
    會就趕快離開，我沒有用門板撞擊甲○○，更沒有用手打他，他為何會受傷我不
    清楚云云。
三、經查：原審判決以被告毆打告訴人甲○○成傷之事實，已經告訴人指訴甚詳，並
    提出與其所受傷害相符之枋寮醫院診斷證明書一紙、現場照片五幀附卷可稽，核
    與證人李淑媛證稱：「（問：乙○○為何要毆打你先生？）因我先生甲○○在一
    樓後面房間內看到乙○○將我按在床上並坐在我的肚子上，我看到我先生時，喊
    乙○○要打我，我先生就站在房間門口，乙○○及我本人隨即起身，乙○○欲快
    速離開時，被我先生擋在門口，之後就看到二人在房門口起衝突，事後我先生就
    被乙○○以房門推開攻擊及以腳踢我先生的腳受傷。」等語大致相符（見警卷第
    五頁），參以告訴人於當日十七時三十分許與被告衝突後，立即至枋寮醫院就醫
    ，並診斷受有上開傷害，有該院前揭診斷證明書及九十二年一月二十九日枋醫字
    第○○五號函在卷足佐，足徵告訴人之上開傷害應係與被告爭執所產生，否則當
    不致與被告發生爭執後即受有如此之傷勢，被告辯稱告訴人為何會受傷伊不清楚
    云云，無非事後卸責之詞，不足採信。被告選任辯護人聲請函詢枋寮醫院說明告
    訴人頭部外傷究係挫傷或擦傷及其身體擦傷之確切部位等情，因該醫院診斷證明
    書及枋醫字第○○五號函已敘明告訴人之傷勢甚詳，本院認無再函查之必要。又
    證人李淑媛嗣雖翻異改稱：「我祇看到他們二人在房門口推擠，並未注意及看到
    乙○○打我先生，因房門太小，且房間灰暗，．．．無法看到實際情形。」等語
    （見警卷第五頁）；惟觀其於偵查中陳稱：「．．．乙○○有無被擋在門口，我
    不知道乙○○有無和我先生發生推擠或毆打，我先生說乙○○有打他，當時乙○
    ○很害怕，又急著要走，乙○○不可能打我先生。」、「乙○○每次來店我即趕
    他走，當日我趕他走，他不走，而以手將我推拉入一房間內，並將我摔在床上，
    我仰躺著，他坐在我腳上不讓我起來，我向他說明請他離開店的原因，他仍很生
    氣要捉我頭髮，當時房門半開，我自門外見遠處有人走來，發現是我先生，．．
    ．我及乙○○嚇了一跳，我二人即出房門，我與我先生二人對立互罵。」等語（
    見九十一年度偵字第三三九七號卷第十一頁、九十一年度偵續字第五六號卷）；
    復於原審則證稱：「我當天有五桌，很忙，因為我沒有請人，我看到被告很急，
    要趕他走，被告生氣，就拉我，我就跌倒，因為我覺得在外面說不好看，所以就
    走到房間，被告叫我跟他講清楚，我先生剛好來。」、「被告是蹲在旁邊，我稍
    微躺在床上，因為我鞋子掉了一隻，順勢坐在床上。」、「我先生與被告有吵架
    ，沒有打架。」等語（見原審卷第三四、三五頁），前後對於有無看到被告與告
    訴人發生推擠或毆打及被告與其在房間內如何發生爭執等情，前後證述矛盾，且
    與被告所辯上情不合，參酌證人李淑媛與告訴人間感情本為不睦，並與被告前曾
    於八十六年間至九十年十一月底連續相姦，經原審九十一年度易字第三二九號及
    本院九十一年度上易字第八四○號判處罪刑在案，足徵證人李淑媛與被告間關係
    匪淺，其事後翻異各詞，無非迴護被告所為，不足採信。被告選任辯護人聲請本
    院再傳訊證人李淑媛，顯無必要。綜上各節，原審因認被告傷害犯行明確，並審
    酌被告因與告訴人發生爭執而動手傷人之犯罪動機、毆打之手段、告訴人所受傷
    害之程度及犯後未坦承犯行之態度等一切情狀，量處有期徒刑四月，並諭知易科
    罰金之折算標準，認事用法核無違誤，量刑亦屬相當。被告上訴意旨猶執前詞，
    否認犯罪，指摘原判決不當，為無理由，應予駁回。
據上論斷，應依刑事訴訟法第三百六十八條、第三百七十三條，判決如主文。
本案經檢察官張其主到庭執行職務。
中    華    民    國      九十二      年      十一      月     二十六   日
                              臺灣高等法院高雄分院刑事第八庭
                                  審判長法官  郭雅美
                                        法官  江泰章
                                        法官  裕斗
右正本證明與原本無異。
不得上訴。
                                  法院書記官  吳福連
中    華    民    國      九十二      年      十一      月    二十六    日
附錄本件論罪科刑法條
刑法第二百七十七條第一項：
傷害人之身體或健康者，處三年以下有期徒刑、拘役或一千元以下罰金。


司法院資訊處製作；財團法人民間司法改革基金會備份。
